臺灣高等法院刑事判決　　　　　　　　 96年度上訴字第247號
上　訴　人　臺灣新竹地方法院檢察署檢察官
被　　　告　乙○○
　　　　　　　　　　（現於臺灣台北看守所羈押中）
被　　　告　甲○○
　　　　　　　　　　　弄5號
　　　　　　　　　　（現於臺灣台北看守所羈押中）
上列上訴人因被告等搶奪等案件，不服臺灣新竹地方法院95年度
訴字第 875號，中華民國95年12月12日第一審判決（起訴案號：
臺灣新竹地方法院檢察署95年度偵字第4934號），提起上訴，本
院判決如下：
    主  文
上訴駁回。
    事  實
一、乙○○、甲○○共同基於意圖為自己不法所有之犯意聯絡，
　　而共同為下列之行為：(一)於民國95年8月28日晚間9時許，在
    新竹市○○路 163號前，趁無人注意之際，由甲○○負責把
    風，乙○○則以自備之機車鑰匙 1支，竊取陳國榮所有、由
    陳宗龍使用而停放於該處之車牌號碼KCP-206號重型機車1輛
    得手。(二)於95年 8月28日晚間10時20分許，由乙○○騎乘車
    牌號碼 KCP-206號重型機車，搭載甲○○，行經新竹市○○
    街與東門圓環交岔路口附近，見陳沚芸右肩側背皮包，與徐
    淑華一同沿東門圓環外側之人行道由北向南行走，正欲穿越
    府後街時，竟由乙○○騎乘機車逆向自陳沚芸與徐淑華後方
    繞至陳沚芸右邊經過，再由甲○○趁陳沚芸不及防備之際，
    徒手搶奪陳沚芸之皮包，然因陳沚芸及時發覺，而緊夾皮包
    致其等無法得手而未遂。(三)於95年 8月29日上午10時許，在
    新竹市○○路城隍廟前，趁無人注意之際，由甲○○負責把
    風，乙○○則以上開鑰匙，竊取莊張秋香所有、由莊金標使
    用而停放於該處之車牌號碼HNC-396號重型機車1輛得手。(四)
    於95年8月29日晚間6時許，在新竹市○○路○段738號前，趁
    無人注意之際，由甲○○負責把風，乙○○則以上開鑰匙，
    竊取蘇昭誠所有停放於該處之車牌號碼NNA-822號重型機車1
    輛得手。嗣於95年8月29日晚間8時30分許，在乙○○位於新
    竹市○○路171號3樓之居處，為警循線查獲，並扣得供竊盜
    所用之機車鑰匙1支。
二、案經陳宗龍、陳沚芸、蘇昭誠訴由新竹市警察局第二分局報
　　告臺灣新竹地方法院檢察署檢察官偵查起訴。經乙○○、甲
    ○○於原審準備程序為有罪之陳述，經原審合議庭裁定進行
    簡式審判程序。
    理  由
一、訊據被告乙○○、被告甲○○對於上揭共同竊盜及共同搶奪
    未遂之事實，於法院審理時均坦承不諱，並互核大致相符。
    並與證人陳沚芸與徐淑華於警詢或偵查中證述上揭搶奪未遂
    情節及證人陳宗龍、莊金標及蘇昭誠於警詢或偵查中證述之
    機車失竊情節大致相符，復有照片28張、贓物認領保管單 3
    紙、車輛協尋電腦輸入單、車輛失竊資料各 2紙、扣押筆錄
    、扣押物品目錄表各2份在卷足按及扣案之鑰匙1支可稽，被
    告乙○○及被告甲○○上揭自白顯與事實相符，而值採信，
    是本案事證明確，被告犯行堪以認定。
三、論罪
  (一)核被告 2人為上揭事實欄一所示(一)、(三)、(四)之犯罪事實，係
    分別犯刑法第320條第1項之竊盜罪。
  (二)被告2人為上揭事實欄一所示(二)之犯罪事實，係犯刑法第325
    條第1項、第3項搶奪未遂罪。
  (三)以自己共同犯罪之意思，參與實施犯罪構成要件以外之行為
    ，為共同正犯（司法院大法官釋字第 109號解釋意旨參照）
    。是被告乙○○與甲○○於上揭事欄一所示(一)至(四)之犯罪事
    實，有犯意之聯絡，而分別由被告乙○○下手實施上揭事實
    欄一所示(一)、(三)、(四) 3次竊盜行為，而被告甲○○則均在旁
    把風為竊盜構成要件以外之行為；又被告甲○○則下手實施
    上揭事實欄一所示(二)搶奪行為，而被告乙○○則騎車搭載而
    為搶奪之構成要件以外之行為，惟上揭行為均在被告乙○○
    與甲○○犯意聯絡之內，是依上揭法律意旨，就上揭被告乙
    ○○與甲○○4次犯行均應論以共同正犯。
  (四)被告 2人為上揭事實欄一(二)之犯罪事實，已著手於搶奪犯行
    之實行，因適為被害人陳沚芸奮力抵抗，致未得逞，為未遂
    犯，應依刑法第25條第 2項之規定，按既遂犯之刑度減輕其
    刑。
  (五)而被告 2人所犯上揭事實欄一(一)至(四)之犯罪事實，為犯意個
    別，行為不同，且被害人亦不相同，且上揭 3次竊盜犯行，
    行竊地點皆不相同，且行竊 3輛機車之車牌號碼明顯不同，
    被告 2人當可判斷係屬不同之人所有之財物，是均應分論併
    罰。
四、原審以被告2人犯罪事證明確，適用刑法第28條、第320條第
    1項、第325條第3項、第1項、第25條第2項、第51條第5款，
    刑法施行法第1條之1第1項、第2項前段等規定，並審酌被告
    2人均年輕力壯，不思正途營生，竟冀望不勞而獲，於不到2
    日之期間內，共同犯下上揭 3次竊盜犯行，更進而利用竊取
    來之機車，於未達深夜之晚間10時許，在行人眾多之市區街
    道上，尋找夜歸女子公然行搶，對無辜之用路人造成之財產
    法益及精神危害甚鉅，目無法紀，影響社會治安，殊值非難
    ，惟搶奪犯行未遂，且竊盜所得之機車 3部均已發還被害人
    領回，犯罪所生危害已降低，而被告 2人事後尚能坦承犯行
    ，犯後態度尚可等一切情狀，各均依序量處上揭事實欄一所
    示(一)至(四)之犯罪有期徒刑2月、7月、2月、2月，並定其應執
    行刑均為有期徒刑1年。復說明扣案之鑰匙1支、為被告乙○
    ○所有、供其為本件共犯竊盜犯行所用之物，業據被告2 人
    供承在卷，依刑法第38條第1項第2款之規定，併予在被告 2
    人各該竊盜罪主文項下宣告沒收。經核其認事用法，俱無違
    誤，量刑亦屬適當，檢察官上訴意旨以被告 2人行竊之密集
    、及所竊物品價值非輕等事由，認原審量刑過輕，指摘原判
    決不當，惟上開情狀業經原審衡酌後，而量處如上之刑，經
    核尚屬適當，檢察官執以上訴，為無理由，應予駁回。
據上論斷，應依刑事訴訟法第368條，判決如主文。
本案經檢察官王壬貴到庭執行職務。
中　　華　　民　　國　　96　　年　　3 　　月　　13　　日
　　　　　　　　　刑事第一庭審判長法　官  蔡  長  溪
    　　　　　　　　　　　　　    法　官  林  俊  益
　　　　　　　 　 　　　　　　　　法　官  陳  春  秋
以上正本證明與原本無異。
搶奪部分如不服本判決應於收受送達後10日內向本院提出上訴書
狀，其未敘述上訴之理由者並得於提起上訴後10日內向本院補提
理由書（均須按他造當事人之人數附繕本）。
其餘不得上訴。
                                  書記官  李  家  敏
中　　華　　民　　國　　96　　年　　3 　　月　　14　　日
附錄：本案論罪科刑法條全文
中華民國刑法第320條
意圖為自己或第三人不法之所有，而竊取他人之動產者，為竊盜
罪，處5年以下有期徒刑、拘役或5百元以下罰金。
意圖為自己或第三人不法之利益，而竊佔他人之不動產者，依前
項之規定處斷。
前二項之未遂犯罰之。
中華民國刑法第325條
意圖為自己或第三人不法之所有，而搶奪他人之動產者，處 6月
以上5年以下有期徒刑。
因而致人於死者，處無期徒刑或 7年以上有期徒刑，致重傷者，
處3年以上10年以下有期徒刑。
第1項之未遂犯罰之。
